【裁判字號】    99,易,967
【裁判日期】    990430
【裁判案由】    毒品危害防制條例
【裁判全文】
臺灣板橋地方法院刑事判決               99年度易字第967號
公  訴  人  臺灣板橋地方法院檢察署檢察官
被      告  甲○○
上列被告因違反毒品危害防制條例案件，經檢察官提起公訴（98
年度毒偵字第7580、7638及9300號）及移送併辦（99年度毒偵字
第967 號），因被告於本院準備程序中就被訴事實為有罪之陳述
，經合議庭評議後，裁定由受命法官獨任進行簡式審判程式，判
決如下：
    主  文
甲○○施用第二級毒品，累犯，處有期徒刑參月，如易科罰金，
以新臺幣壹仟元折算壹日；又施用第二級毒品，累犯，處有期徒
刑參月，如易科罰金，以新臺幣壹仟元折算壹日；又施用第二級
毒品，累犯，處有期徒刑參月，如易科罰金，以新臺幣壹仟元折
算壹日，扣案附表一編號一所示之物均沒收銷燬。應執行有期徒
刑柒月，如易科罰金，以新臺幣壹仟元折算壹日，扣案附表一編
號一所示之物均沒收銷燬。
    事  實
一、甲○○前曾於民國97年間，因施用毒品案件，經本院以97年
    度毒聲字第1621號裁定令入勒戒處所觀察、勒戒後，認無繼
    續施用毒品傾向，於97年9 月22日釋放出所，並經臺灣板橋
    地方法院檢察署檢察官以97年度毒偵字第5279號為不起訴處
    分確定。其於97年間，復因詐欺及偽造文書案件，經臺灣臺
    中地方法院以97年度沙簡字第640 號分別判處有期徒刑4 月
    、2 月，並定應執行刑為有期徒刑5 月確定，其於97年12月
    25日易科罰金執行完畢。詎竟未戒除毒癮，仍為下列行為：
  (一)其仍基於施用第二級毒品甲基安非他命之犯意，於98年7 月
    15日下午5 至6 時許，在臺北縣中和市某公園內，施用第二
    級毒品甲基安非他命1 次。嗣於同年7 月17日晚上5 時許，
    經警通知，前往臺北縣政府警察局中和第一分局安平派出所
    ，且經採集其尿液送驗呈甲基安非他命類陽性反應，始查悉
    上情。
  (二)其仍基於施用第二級毒品甲基安非他命之犯意，於98年8 月
    22日下午某時許，在臺北縣中和市某公園內，施用第二級毒
    品甲基安非他命1 次。嗣於同年8 月25日晚上10時50分許，
    在臺北縣中和市○○路469 巷17號前，為警查獲，且經採集
    其尿液送驗呈甲基安非他命類陽性反應，始查悉上情。
  (三)其另基於施用第二級毒品甲基安非他命之犯意，於98年10月
    19日，在不詳處所，施用第二級毒品甲基安非他命1 次。嗣
    於同日晚上8 時55分許，在臺北市○○區○○街46號前，為
    警查獲，並扣得其所有如附表一編號一所示之甲基安非他命
    1 小包（淨重0.4260公克，取樣0.0002公克鑑定用罄，驗餘
    淨重0.4258公克及含微量甲基安非他命之包裝袋1 個），且
    經採集其尿液送驗呈安非他命類陽性反應。此外，其復於同
    年10月20日經警通知前往臺北縣政府警察局中和第一分局安
    平派出所採尿，亦經採集其尿液送驗呈安非他命類陽性反應
    ，始查悉上情。
二、案經臺北縣政府警察局中和第一分局、中和第二分局及臺北
    市政府警察局中山分局報請臺灣臺北地方法院檢察署呈請臺
    灣高等法院檢察署轉令板橋地方法院檢察署檢察官偵查起訴
    及移送併辦。
    理  由
一、按除被告所犯為死刑、無期徒刑、最輕本刑為三年以上有期
    徒刑之罪或高等法院管轄第一審案件者外，於第一次審判期
    日前之準備程序進行中，被告先就被訴事實為有罪之陳述時
    ，審判長得告知被告簡式審判程序之旨，並聽取當事人、代
    理人、辯護人及輔佐人之意見後，裁定進行簡式審判程序，
    刑事訴訟法第273 條之1 第1 項定有明文。經核本件被告甲
    ○○所犯係死刑、無期徒刑、最輕本刑為三年以上有期徒刑
    以外之罪，其於準備程序中就被訴及併案之事實為有罪陳述
    ，經法官告知簡式審判程序之旨，並聽取公訴人、被告之意
    見後，本院爰依首揭規定，合議裁定由受命法官獨任進行簡
    式審判程序，合先敘明。
二、認定犯罪事實所憑之證據及理由：
  (一)有關犯罪事實一(一)部分，業據被告甲○○於偵查、本院準備
    程序及審理中自白不諱，又被告於98年7 月17日，在臺北縣
    政府警察局中和第一分局安平派出所採尿液，經送臺灣檢驗
    科技股份有限公司以酵素免疫分析法初驗及氣相層析質譜儀
    複驗，均呈甲基安非他命類陽性反應，此有臺灣臺灣檢驗科
    技股份有限公司濫用藥物尿液檢驗報告1 紙在卷可稽（見臺
    灣板橋地方法院檢察署98年度毒偵字第7580號偵查卷宗第3
    頁）。
  (二)有關犯罪事實一(二)部分，亦據被告甲○○於偵查、本院準備
    程序及審理中自白不諱，又被告於98年8 月25日，在臺北縣
    政府警察局中和第二分局員山派出所採尿液，經送臺灣檢驗
    科技股份有限公司以酵素免疫分析法初驗及氣相層析質譜儀
    複驗，均呈甲基安非他命類陽性反應，此有臺灣臺灣檢驗科
    技股份有限公司濫用藥物尿液檢驗報告1 紙在卷可稽（見臺
    灣板橋地方法院檢察署98年度毒偵字第7638號偵查卷宗第8
    頁）。
  (三)有關犯罪事實一(三)部分，亦據被告甲○○於本院準備程序及
    審理中自白不諱，並有為警查獲之如附表一編號一所示之物
    扣案可證，復有前述附表一編號一所示扣案物之照片1 張附
    卷可參（見臺灣臺北地方法院檢察署98年度毒偵字第3078號
    偵查卷宗第23頁）。又被告經警查獲後，於98年10月19日，
    在臺北市政府警察局中山分局圓山派出所採尿液，經送臺灣
    尖端先進生技醫藥股份有限公司以酵素免疫分析法初驗及氣
    相層析質譜儀複驗，均呈安非他命類陽性反應，此有臺灣尖
    端先進生技醫藥股份有限公司濫用藥物尿液檢驗報告1 紙在
    卷可稽（見臺灣臺北地方法院檢察署98年度毒偵字第3078號
    偵查卷宗第46頁），其亦於98年10月20日，在臺北縣政府警
    察局中和第一分局安平派出所採尿液，經送臺灣檢驗科技股
    份有限公司以酵素免疫分析法初驗及氣相層析質譜儀複驗，
    均呈甲基安非他命類陽性反應，此有臺灣臺灣檢驗科技股份
    有限公司濫用藥物尿液檢驗報告1 紙在卷可稽（見臺灣板橋
    地方法院檢察署99年度毒偵字第772 號偵查卷宗第3 頁），
    觀之前述濫用藥物尿液檢驗報告可知，被告甲○○於98年10
    月19日、98年10月20日所採尿液甲基安非他命之檢驗濃度分
    別為「64240ng/ml」、「23864ng/ml」一節，而被告甲○○
    於本院審理中供述雖被採尿2 次，但其係於98年10月19日施
    用第二級毒品之情（見本院卷第27背面頁），則由第二次（
    即翌日）採尿甲基安非他命之檢驗濃度下降之情以觀，堪認
    被告甲○○供述僅於98年10月19日吸食第二級毒品甲基安非
    他命1 次卻遭警採尿2 次之詞，自屬可信。再者，附表一編
    號一所示扣案之白色細結晶1 小包（淨重0.4260公克，取樣
    0.0002公克鑑定用罄，驗餘淨重0.4258公克）經送請交通部
    民用航空局航空醫務中心鑑定結果，該白色細結晶1 小包含
    第二級毒品甲基安非他命成分，亦有交通部民用航空局航空
    醫務中心鑑定書1 紙在卷可按（見臺灣臺北地方法院檢察署
    98年度毒偵字第3078號偵查卷宗第55頁）。
  (四)綜上所述，足認被告甲○○自白與事實相符，本件事證明確
    ，被告犯行，洵堪認定。
三、核被告甲○○就犯罪事實一(一)、(二)及(三)所為，均係犯同條例
    第10條第2 項之施用第二級毒品罪。其施用第二級毒品前後
    ，持有第二級毒品之低度行為，為施用之高度行為所吸收，
    不另論罪。又被告所犯數罪，犯意各別，罪名不同，應分論
    併罰之。爰審酌被告有如事實欄所述之施用毒品前科紀錄，
    經觀察勒戒執行完畢，仍無法戒絕毒癮，再次漠視法令禁制
    而犯本罪，惟其施用毒品所生危害，實以自戕身心健康為主
    ，尚無明顯而重大之實害，暨其犯罪後坦承犯行，態度良好
    等一切情狀，分別量處如主文所示之刑，並諭知易科罰金折
    算標準，且定其應執行之刑，並諭知易科罰金折算標準。至
    扣案附表一編號一所示之第二級毒品甲基安非他命1 小包，
    係被告為犯罪事實一(三)犯行時，被當場查獲之第二級毒品；
    又鑑定機關於鑑定時，雖將毒品與包裝分別秤重，然依鑑定
    機關之甲基安非他命毒品純度定量分析鑑驗標準作業程序，
    係將包裝內之透明結晶（甲基安非他命）取出裝於該局毒品
    檢驗用袋中進行甲基安非他命純度定量分析，包裝則呈空袋
    形狀，但仍留有極微量透明結晶（甲基安非他命）殘渣於塑
    膠袋中等情，則該包裝均並未與毒品完全析離；就本件毒品
    與包裝，均應依毒品危害防制條例第18條第1 項前段規定，
    於犯罪事實一(三)之施用第二級毒品犯罪項下，諭知沒收銷燬
    之，又鑑定時經取樣鑑驗耗用之毒品，因已不存在，不得宣
    告沒收，一併敘明。
據上論斷，應依刑事訴訟法第273 條之1 第1 項、第299 條第1
項前段，毒品危害防制條例第10條第2 項，第18條第1 項前段，
刑法第11條前段、第41條第1 項前段、第51條第5 款、第38條第
1項 第2 款，判決如主文。
本案經檢察官簡志祥到庭執行職務。
中    華    民    國    99    年    4     月    30    日
                  刑事第一庭    法  官  連雅婷
以上正本證明與原本無異
如不服本判決應於送達後10日內向本院提出上訴狀
                                書記官  郭晉良
中    華    民    國    99    年    4     月    30    日
附表一
  ┌──┬────────┬─────────────┬───────────┐
  │編號│    品    項    │     數量或重量           │  鑑  定  書  文  號  │
  ├──┼────────┼─────────────┼───────────┤
  │一  │甲基安非他命    │壹小包（含包裝袋壹只），淨│交通部民用航空局航空醫│
  │    │                │重0.4260克，共取樣0.0002克│務中心航藥鑑字第098575│
  │    │                │，驗餘淨重0.4258公克。    │5 號鑑定書1 紙。      │
  └──┴────────┴─────────────┴───────────┘
附錄本案論罪科刑法條全文：
毒品危害防制條例第10條第2項
施用第二級毒品者，處 3 年以下有期徒刑。

司法院資訊處製作；財團法人民間司法改革基金會備份。
